臺北高等行政法院裁定
　　　　　　　　　　　　　　　　　　 94年度簡字第00087號
原　　　告　甲○○
被　　　告　臺北縣政府
代　表　人　乙○○代理縣長）.
上列當事人間因就業服務法事件，原告不服行政院勞工委員會中
華民國93年12月10日（發文日期：93年12月17日）勞訴字第0930
057207號訴願決定，提起行政訴訟，本院裁定如下：
    主　文
原告之訴駁回。
訴訟費用由原告負擔。
    理　由
一、按原告之訴，有起訴不合程式或不備其他要件之情形者，行
    政法院應以裁定駁回之，行政訴訟法第107條第1項第10款定
    有明文。又按訴願之提起，應自行政處分達到或公告期滿之
    次日起30日內為之。訴願之提起，以原行政機關或受理訴願
    機關收受訴願書之日期為準。訴願事件，提起訴願逾法定期
    間，應為不受理之決定，分別為訴願法第14條第1項、第3項
    及第77條第2款前段所明定。從而，如原告於起訴前先行所
    提起之訴願，已逾法定期間，經訴願機關以逾法定期間為由
    而為不受理之決定，原告復提起撤銷訴訟即不備須經合法訴
    願程序之要件，行政法院自得依首揭之規定，以裁定駁回原
    告之訴。
二、本件原告因就業服務法事件，不服被告於所為之北府勞動字
    第0930595541號罰鍰處分書，該項處分書係於民國（下同）
    93年8月30日發文，於同年月31日向原告送達，此有送達證
    書附於原處分卷宗可稽，又原告設址於台北縣，依訴願扣除
    在途期間辦法第2條之規定，扣除在途期間2日。計其提起訴
    願之期間，應自93年9月1日起算，至同年10月4日（星期一
    ，10月2、3日均為休息日）即已屆滿。原告遲至93年10月13
    日始向被告表明不服之意旨，有被告收文日期條碼黏附於原
    告函文可按，揆之前揭說明，原告提起之訴願已逾法定不變
    期間，訴願決定機關予以不受理，自無不合。原告復對之提
    起行政訴訟，並主張原告已於93年8月21日函復被告，被告
    迄未答復，原告嗣又於93年10月6日收到被告催繳罰鍰函甚
    為惶恐，始於93年10月11日函請被告明察，並再於93年10
    月22日收到補正通知書，命原告於20日內補正，據此原告於
    93年11月1日補正並未逾期云云，然查依原告起訴時所附之
    罰鍰處分書明確記載「不服本處分者，請於接到處分書之翌
    日起30日內檢具訴願書及本處分書影本至本府勞工局由本府
    層轉訴願管轄機關行政院勞工委員會提起訴願。」是本件訴
    願期間自應依前揭之說明計算之。至被告93年8月9日北府勞
    動字第0930553548號函僅係依行政程序法第102條之規定通
    知原告陳述意見，並非行政處分，且原告於93年8月21日函
    復被告亦僅為陳述意見，斯時系爭罰鍰處分書尚未制作，原
    告自無以之表示其不服系爭罰鍰處分書之意思；又查被告93
    年10月6日北府勞動字第0930680843號函僅係依行政執行法
    之規定通知原告限期繳納罰鍰（依前揭說明，系爭罰鍰處分
    書已於93年10月4日因原告未提起訴願而生形式上之確定力
    即不可爭力），亦非行政處分；再按訴願期間屬法定不變期
    間，訴願逾期之不合法無法以補正之方式而治癒，更不因被
    告93年10月22日北府勞動字第0930701695號函以訴願書不合
    法定程式，依訴願法第62條通知訴願人於20日內補正，訴願
    人依此期限補正其法定程式，而一併治癒其訴願逾期之瑕疵
    ，是原告主張其訴願並未逾期，洵無可採，從而原告之起訴
    顯非合法，應予駁回。
三、依行政訴訟法第107條第1項第10款、第104條、民事訴訟法
    第95條、第78條，裁定如主文。
中　　華　　民　　國　　94　　年　　4　　 月　　19　　日
                  第三庭法  官　王　碧　芳
上列正本係照原本做成。
如不服本裁定，應於裁定送達後10日內，以本訴訟事件所涉及之
法律見解具有原則性者，始得向本院提出抗告狀並表明抗告理由
，經最高行政法院許可，否則不得抗告；如於本裁定宣示後送達
前提起抗告者，應於裁定送達後10日內補提抗告理由書（均應依
對造人數提出繕本）。
中　　華　　民　　國　　94　　年　 　4　　月　 19  　 日
                                法院書記官 鄭 聚 恩
